臺灣板橋地方法院刑事判決                        九十一年度易字第一五六號
    公  訴  人  臺灣板橋地方法院檢察署檢察官
    被      告  丁○○
右列被告因傷害案件，經檢察官提起公訴（九十一年度偵字第一三二七號），本院判
決如左：
    主  文
丁○○傷害人之身體，處有期徒刑肆月，如易科罰金，以佰元折算壹日。
    事  實
一、丁○○於民國九十年十月一日晚上九時許，在臺北縣泰山鄉楓樹村「河濱公園」
    內之由丙○○主持之「西方道堂」，因細故與丙○○發生爭執，而遭在場之乙○○制止，竟心生不滿，萌生傷害之犯意，撿拾路邊之鋤頭，乘乙○○坐在機車上
    不注意之際，持該鋤頭朝乙○○毆打數下，致乙○○受有左眼外傷性水晶體移位
    合併次發性青光眼及外傷性視網膜病變、臉部多處撕裂傷（分別為八公分、三公
    分、三公分）、頭部外傷、創傷後牙齒鬆脫、右側遠端尺骨骨折等傷害。
二、案經乙○○訴由臺北縣警察局新莊分局報請臺灣板橋地方法院檢察署檢察官偵查
    起訴。
    理  由
一、訊據被告丁○○坦承拿東西打乙○○之事實，惟辯稱係乙○○先打伊，是乙○○
    自己跌倒云云。經查：
（一）右揭事實，業據告訴人乙○○指述綦詳，核與證人丙○○、甲○○歷次之證述
      情節相符，茲就告訴人之指述及證之證述分述如后：
    (1)告訴人於警訊時指稱「當時是阿仁（丁○○）跟一名婦女在吵架，我出面勸平
      息後，我坐在機車上，就被阿仁（丁○○）拿鋤頭襲擊我很多下」（參見偵查
      卷第五頁反面）；
    (2)告訴人於偵查中指述「我沒有和他（指被告）爭（發）生口角，我看到他罵廟
      裡的婦人，要他不要再罵他，我根本也沒有拿山鋤打他，是他乘我坐在機車上
      ，偷偷的用耙子打我，打我很多下，眼睛、頭、臉部、腳，我左眼可能失明」
      （參見偵查卷第十八頁反面及第十九頁）；
    (3)告訴人於本院審理時指陳「被告與丙○○在互罵，我要被告不要罵丙○○，後
      來我先走，被告與丙○○還在互罵，我坐在機車上，被告拿鋤頭打我的前額，
      我與機車一起倒地，被告還繼續打我，打我的左邊眼睛、右手、我的眼睛到現
      在還在治療」（參見本院九十一年四月二十四日訊問筆錄）；
    (4)證人丙○○於警訊時證述「當時丁○○跑到我的廟裡亂講話，我叫他以後不要
      再這樣，丁○○就開始罵我，在一旁的乙○○就出面叫丁○○不要再罵我，結
      果換丁○○罵乙○○，我出面勸架平息後，不料丁○○走到一旁拿了一根鋤頭
      走到乙○○旁邊就打下去（從頭上）」（參見偵查卷第六頁反面）；
    (5)證人丙○○於偵訊時證稱「我是在該處西方道堂，是為當天丁○○到我宮內說
      話很大聲，我有叫他不要亂說話，後來出到宮後，又遇到柯先生，我向他說，
      以後到我宮裡，不要亂說話，柯就生氣和我吵架，罵我髒話，此時乙○○聽到
      ，就說我像他長輩，罵我像罵他父母一樣，我怕他們起衝突，我跟柯握手說不
      要吵架，當作沒發生過，後來吳先生坐在機車上，我正端杯子要喝茶，有一個
      黑影從我身旁過，就看到柯先生拿一個好像鏟子的農具，從吳先生的側邊打下
      去，我看到柯在吳倒地後，又再打一次」（參見偵查卷第二十九頁反面及第三
      十頁）；
    (6)證人丙○○於本院審理時結證稱「我開設道堂，被告到我的道堂說一些有的沒
      有的，我要被告不要說，後來被告又來，我請被告作（坐），我要被告不要隨
      便說，被告就罵我，告訴人跟被告說為何要罵我，我要他們不要講，我在喝水
      時，旁邊的人看到被告拿像是鋤頭的東西，被告從我旁邊經過，我轉頭過去看
      ，看到被告拿好像鋤頭的東西往告訴人身上打，當時告訴人坐在機車上，被告
      打告訴人的前額，告訴人就倒地，後來我看到被告又打告訴人一下」（參見本
      院九十一年四月二十四日訊問筆錄）；
    (7)證人甲○○於警訊中證稱「當時是阿仁（丁○○）在罵一位婦女，阿來（乙○○）就走過去叫丁○○不可以罵女人，結果換阿仁（丁○○）與阿來（乙○○
      ）吵起來，換婦女再勸架平息後，乙○○就坐上機車準備要走，丁○○就慢慢
      走向乙○○，手上拿了一根鋤頭，我以為丁○○是要拿回家，不料走到乙○○
      前面就打下去，打了好幾下後就跑走了」（參見偵查卷第七頁反面）；
    (8)證人甲○○於偵查中證述「一開始是丙○○和被告有口角衝突，告訴人也有和
      被告吵，後來告訴人坐在機車上要回家，而被告拿了一支撥砂土的工具，從告
      訴人的頭部打下去，倒地後又被打了手腳好多下」（參見偵查卷第三十頁反面
      ）；
    (9)證人甲○○於本院審理時結證稱「之前被告與丙○○互罵，告訴人為丙○○講
      話，約八、九點時，告訴人準備騎機車回家，被告拿東西打告訴人的前額，之
      後告訴人倒地，被告又打告訴人的手」（參見本院九十一年四月二十四日訊問
      筆錄）；
      而告訴人確受有如事實欄所載之傷害，有長庚紀念醫院診斷證明書二紙及相片
      五紙在卷可稽，足見告訴人指述非虛，與事實相符。
（二）被告於本院審理時供承「（問：告訴人有無打到你？）沒有」，而本院質以告
      訴人有無出手打被告，告訴人答稱「沒有，被告是偷打我的」，證人丙○○答
      稱「沒有，告訴人只是勸架」、甲○○答稱「沒有」（均參見本院九十一年四
      月二十四日訊問筆錄），是被告上開辯稱係告訴人先打伊云云，顯係飾卸之詞
      ，不足採信。至證人戊○○於偵查中證稱「我看到告訴人先拿長約一公尺的鏟
      子追打被告，但沒有打到，後來被告才拿東西打告訴人」（參見偵查卷第三十
      八頁反面），於本院審理時證述「我從哪裡經過，停車去廟裡上廁所，就看見
      告訴人拿棒子在追被告，沒有打到被告，被告拿鋤頭打告訴人的頭部，告訴人
      就倒地」、「（問：《指告訴人》有無追到《被告》？）沒有」、「（問：被
      告打告訴人時，告訴人有無拿棒子抵抗？）沒有」、「（問：被告是否是正面
      打下去的？）是的」、「（問：被告打告訴人時，告訴人有無拿棒子擋？）好
      像沒有」、「（問：被告打告訴人幾下？）頭部打一下，告訴人就倒地，之後
      被告又打手二下、腳二下」（參見本院九十一年四月二十四日訊問筆錄），依
      其所述，被告確有持鋤頭毆打告訴人，惟其先稱告訴人係持鏟子追打被告，復
      稱告訴人係拿棒子追被告，二次所述不一，尚難認告訴人確有持物欲追打被告
      。況被告並未遭告訴人毆打一節，亦據被告所自承，惟其竟持鋤頭朝告訴人毆
      打數下，致告訴人受有如事實欄所載之傷害，其所為顯係意出傷人。本件事證
      明確，被告犯行洵堪認定。
二、核被告所為，係犯刑法第二百七十七條第一項之普通傷害罪。爰審酌被告之素行
    、犯罪之動機、目的、手段、犯罪時所受之刺激、所生危害及犯罪後之態度等一
    切情狀，量處如主文所示之刑，並諭知易科罰金之折算標準。
據上論斷，應依刑事訴訟法第二百九十九條第一項前段，刑法第二百七十七條第一項
、第四十一條第一項前段，罰金罰鍰提高標準條例第一條前段、第二條，判決如主文
。
本案經檢察官高智美到庭執行職務
中      華      民      國      九十一      年      五    月    十七    日
                                  臺灣板橋地方法院刑事第三庭
                                          法  官  李  幼  妃
右正本證明與原本無異。
如不服本判決，應於判決送達後十日內，向本院提出上訴狀。
                                          書記官  強  梅  芳
中      華      民      國      九十一      年      五    月    二十四  日
附錄本案論罪科刑法條全文
刑法第二百七十七條
傷害人之身體或健康者，處三年以下有期徒刑，拘役或一千元以下罰金。
犯前項之罪，因而致人於死者，處無期徒或七年以上有期徒刑；致重傷者，處三年以
上十年以下有期徒刑。
